臺灣彰化地方法院刑事判決　　　　　　　　　　　　　九十一年度訴字第二九三號
　　公　訴　人　臺灣彰化地方法院檢察署檢察官
　　被　　　告　乙○○
右列被告因違反毒品危害防制條例案件，經檢察官提起公訴 (九十一年度毒偵字第二
三一號)，本院判決如左：
     主      文
乙○○施用第一級毒品，處有期徒刑捌月，扣案之注射針筒壹支及塑膠空帶壹個均沒
收。
     事      實
一、乙○○曾因施用毒品，經本院以八十八年毒聲字第二五九一號裁定送觀察、勒戒
    後，認有繼續施用傾向，依本院八十八年度毒聲字第三０四三號裁定令入戒治處
    所施以強制戒治一年，於實施滿三個月後，因經評估戒治成績合格，經本院裁定
    准予停止戒治，所餘戒治期間交付保護管束，詎其於保護管束期間違反保護管束
    情節重大，經本院以八十九年毒聲字第三四九０號裁定撤銷停止戒治，令入戒治
    處所施以殘餘期間之強制戒治，於九十年一月十六日執行完畢，復經台灣彰化地
    方法院檢察署於九十年三月十二日以九十年度戒毒偵字第二一四、二一五號為不
    起訴處分確定在案。詎其仍未戒除毒癮，於五年內，又基於施用毒品之犯意，於
    九十一年一月二十五日十五時許，在其位於彰化縣鹿港鎮○○里○○路○段二八
    八巷六號之住處，以將第一級毒品海洛因摻水置於注射針筒，注射於手臂之方式
    ，施用第一級毒品海洛因一次，嗣為警於九十一年一月二十五日十六時許，在前
    揭處所查獲，並扣得其所有已供其施用毒品用之注射針筒一支及塑膠空袋一個。
二、案經彰化縣警察局鹿港分局報請台灣彰化地方法院檢察署檢察官偵查起訴。
          理由
一、右揭事實，業據被告於警訊中坦承不諱，其雖嗣後於本院審理中翻異其詞，否認
    有何施用第一級毒品海洛因之情事，辯稱：伊可能是吸到二手煙致尿液鑑驗有海
    洛因之反應云云，惟查：被告於警訊中之供述，核與證人即被告之父謝明財於警
    訊中所證述之情節相符，且其於九十一年一月二十五日，為警所採取之尿液經送
    檢驗結果，確呈嗎啡類陽性反應，有彰化縣衛生局九十一年一月三十一日煙檢字
    第九一０一五九號煙毒尿液檢驗成績書附卷可稽，復有扣案之注射針筒一支及塑
    膠空袋一個可資佐證。再目前尚無因吸入毒品之「二手煙」（即被動吸入），而
    致尿液驗出之案例，目前僅有被動吸入大麻之報告，而該項研究認為「一般吸食
    方示之二手煙（即被動吸入大麻）並不會使免疫抗體方法之檢驗呈陽性反應」，
    此有行政院衛生署藥物食品檢驗局八十一年二月八日（八一）藥檢一字第００一
    一五六號覆臺灣台北地方法院函及台北榮民總醫院藥物諮詢中心八十一年四月六
    日覆台灣高等法院高雄分院八十一高分刑處字第四四六四號函可稽，且衡諸一般
    檢驗學常理，常人如未施用海洛因，其尿水應無嗎啡反應，若有施用毒品海洛因
    者，於八小時內約有百分之八十量於尿液中排出，二十四小時後剩餘量之百分之
    九十再排出，七十二小時後仍有微量排出，是被告既於九十一年一月二十五日經
    採集其尿液檢驗結果，呈現嗎啡陽性反應，已如前述，依前開說明推算之，其最
    後一次施用海洛因之時間，應為其被查取尿液之前七十二小時內某時，亦核與其
    於警訊中所自承之施用時間相符。故被告於警訊中之自白信與事實相符，應堪採
    信，其事後空言辯駁，顯係飾卸之詞，不足採信。末查被告前因施用毒品案件，
    經本院以八十八年毒聲字第二五九一號裁定送觀察、勒戒後，認有繼續施用傾向
    ，依本院八十八年度毒聲字第三０四三號裁定令入戒治處所施以強制戒治一年，
    於實施滿三個月後，因經評估戒治成績合格，經本院裁定准予停止戒治，所餘戒
    治期間交付保護管束，詎其於保護管束期間違反保護管束情節重大，經本院以八
    十九年毒聲字第三四九０號裁定撤銷停止戒治，令入戒治處所施以殘餘期間之強
    制戒治，於九十年一月十六日執行完畢，復經台灣彰化地方法院檢察署於九十年
    三月十二日以九十年度戒毒偵字第二一四、二一五號為不起訴處分確定等情，有
    該不起訴處分書、台灣高等法院被告全國前案紀錄表及台灣彰化地方法院檢察署
    刑案資料查註紀錄表在卷足憑。其於五年內，再犯毒品危害防制條例第十條第一
    項之施用第一級毒品罪無訛。綜上所述，本案事證明確，被告犯行足以認定。
二、核被告所為，係犯毒品危害防制條例第十條第一項施用第一級毒品罪。其為供施
    用第一級毒品所持有毒品之低度行為，已為施用之高度行為所吸收，不另論罪。
    爰審酌被告前曾有施用毒品罪行，經送觀察勒戒、強制戒治後，猶不知悔改，再
    施用毒品不輟，不僅戕害自身健康，更辜負國家將之視為病人，並施以長時間之
    戒治處遇之苦心，且其於犯後猶飾詞狡辯，顯無悔意，惟其對他人權益之侵害仍
    屬有限，及其犯罪目的、手段等一切情狀，量處如主文所示之刑。扣案之注射針
    筒一支及塑膠空袋一個係被告所有，且為已供施用毒品用之物，業具被告於警訊
    中供承在卷，依法併予宣告沒收。
據上論斷，應依刑事訴訟法第二百九十九條第一項前段，毒品危害防制條例第十條第
一項，刑法第十一條前段、第三十八條第一項第二款，判決如主文。
本案經檢察官甲○○到庭執行職務。
中      華      民      國    九十一    年      四      月    二十三    日
                            臺灣彰化地方法院刑事第一庭
                                      審判長法      官  葉  榮  郎
                                            法      官  吳  俊  螢
                                            法      官  簡  璽  容
右正本證明與原本無異。
如不服本判決，應於判決送達後十日內向本院提出上訴狀（須附繕本）。
                                            法院書記官  王  惠  嬌
中      華      民      國    九十一    年      四      月    二十四    日
毒品危害防制條例第十條第一項：
施用第一級毒品者，處六月以上五年以下有期徒刑。
